【裁判字號】    98,抗,1831
【裁判日期】    981130
【裁判案由】    假處分
【裁判全文】
臺灣高等法院民事裁定                  98年度抗字第1831號
抗  告  人  富立鑫股份有限公司
法定代理人  乙○○
抗  告  人  丙○○
共      同
訴訟代理人  蔡朝安律師
            邱士芳律師
            洪瑞隆律師
上列抗告人與相對人台灣上鵬工廠股份有限公司、甲○○間假處
分事件，對於中華民國98年11月2日臺灣臺北地方法院98年度裁
全字第6418號裁定，提起抗告，本院裁定如下：
    主  文
抗告駁回。
抗告費用新台幣一千元由抗告人負擔。
    理  由
一、抗告人於原法院聲請及本院抗告意旨略以：伊為訴外人亞洲
    化學股份有限公司（下稱亞洲化學公司）之股東，伊以全面
    改選董監事為由，依公司法第173條第2項規定，經主管機關
    經濟部許可，已先定於民國98年11月30日召開亞洲化學公司
    股東會，詎亞洲化學公司之法人監察人即相對人台灣上鵬工
    廠股份有限公司（下稱上鵬公司）指派代表人即相對人甲○
    ○，公告將於同日召集股東臨時會，並列入選舉董監事之議
    案，此舉恐將會造成伊合法召集之股東會陷入出席股份不足
    而流會，或造成股東會效力未明、同時選出兩批董監事等，
    造成相互爭執當選合法性之重大危害及急迫危險，為避免此
    重大損害之發生，爰依民事訴訟法第538條規定，請求定暫
    時狀態之假處分，且依最高法院98年度台抗字第539號、98
    年度台抗字第611號、98年度台抗字第359號裁定見解，有爭
    執之法律關係，並不以有繼續性者為限，詎原法院未予詳查
    即駁回伊之聲請，於法未合，爰聲請廢棄原裁定，准伊供擔
    保後，在伊與相對人間有爭執法律關係之訴確定前，(一)相對
    人甲○○不得召集亞洲化學公司98年11月30日之股東臨時會
    。(二)相對人上鵬公司不得自行或指派代表人召集亞洲化學公
    司98年11月30日之股東臨時會云云。
二、按當事人於爭執之法律關係，為防止發生重大之損害或避免
    急迫之危險或有其他相類之情形而有必要時，得聲請為定暫
    時狀態之處分，民事訴訟法第538條第1項定有明文。所稱法
    律關係，凡適於為民事訴訟之標的，有繼續性者皆屬之，而
    所謂爭執之法律關係，有定暫時狀態之必要者，係指因避免
    重大損害或因其情事，有就爭執之法律關係，定暫時狀態之
    必要而言，此必要之情事即為假處分之原因，應由聲請假處
    分之人，提出相當證據以釋明之，苟不能釋明此種情事之存
    在，即無就爭執之法律關係，定暫時狀態之必要。是對定暫
    時狀態之假處分之裁定，應就兩造爭執之法律關係，是否適
    於民事訴訟標的，有無繼續性及有無定暫時狀態必要等事項
    加以調查（最高法院87年台抗字第145號裁定意旨參照）。
    經查，抗告人聲請原法院核發「相對人不得自行或指派代表
    人召集亞洲化學公司98年11月30日股東臨時會」之假處分命
    令，並非禁止相對人於何期間內為上開行為，而係針對一時
    一地召開特定之股東會所為，顯然不具繼續性，與定暫時狀
    態處分之本質不合，揆諸前揭說明，抗告人之聲請內容不符
    合得定暫時狀態假處分之構成要件，不應准許。至抗告人所
    提之最高法院98年度台抗字第539號、98年度台抗字第611號
    、98年度台抗字第359號裁定見解，與本件情形不同，並無
    拘束本院之效力。是原法院裁定駁回抗告人之聲請，核無違
    誤。抗告意旨指摘原裁定不當，求予廢棄，非有理由，應予
    駁回。
三、據上論結，本件抗告為無理由，爰裁定如主文。
中    華    民    國    98    年    11    月    30    日
                  民事第十六庭
                      審判長法  官   王聖惠
                            法  官   邱瑞祥
                            法  官   呂淑玲
正本係照原本作成。
本裁定除以適用法規顯有錯誤為理由外，不得再抗告。如提起再
抗告，應於收受後10日內委任律師為代理人向本院提出再抗告狀
。並繳納再抗告費新台幣1000元。
中    華    民    國    98    年    11    月    30    日
                              書記官  明祖全

司法院資訊處製作；財團法人民間司法改革基金會備份。
